# 关于评估增值部分发生减值的账务处理

提问人：lyablb 时间：2016-12-23 16:51:47
陈版，你好： 实务中遇到一问题向您请教 客户A为以前年度非同一控制下被母公司收购，收购时，评估大量无形资产-商标。现母公司拟将所持A公司股份全部转让给全资子公司B，在本次转让评估中，A公司无形资产-商标发生减值，鉴于该种情况下： 1 、母公司是否可按减值金额计提长期股权投减值准备； 2 、A公司对于该商标减值的处理是否需要计提资产减值损失，还是直接冲减当时收购时点产生的资本公积、递延所得税负债，做无形资产的减少？谢谢

回答人：chenyiwei
1 、母公司应根据资产减值准则的规定对其个别报表层面的对该子公司长期股权投资测算可收回金额，确定是否有必要在个别报表层面计提长期股权投资减值准备。 2 、A公司对该项商标权减值损失，不论当初是否在被收购时调账，都应计入损益（资产减值损失，对应的递延所得税影响也计入损益），而不能冲减当初评估增值形成的资本公积。